臺灣士林地方法院刑事判決
110年度審易字第1032號
公  訴  人  臺灣士林地方檢察署檢察官
被      告  張正偉


上列被告因竊盜案件，經檢察官提起公訴（110年度偵緝字第566
、567、568、569、570號、110年度偵字第8110、9177號），本
院因被告於準備程序就被訴事實為有罪之陳述，裁定進行簡式審
判程序並判決如下：
    主  文
張正偉犯如附表一、二各編號主文欄所示之罪名，均累犯，各處
如附表一、二各編號主文欄所示之刑，並為如附表一編號四至七
及附表二各編號主文欄所示沒收、追徵之諭知。有期徒刑部分，
應執行有期徒刑參年貳月，如易科罰金，以新臺幣壹仟元折算壹
日。
    事實及理由
一、按簡式審判程序之證據調查，不受第159條第1項之限制，刑
    事訴訟法第273條之2定有明文，是於行簡式審判程序之案件
    ，被告以外之人於審判外之陳述，除有其他不得作為證據之
    法定事由外，應認具有證據能力。本件所援引被告張正偉以
    外之人於審判外之陳述，因本案採行簡式審判程序，復無其
    他不得作為證據之法定事由，依上說明，應認均有證據能力
    。
二、本件事實及證據，除均引用檢察官起訴書之記載（如附件）
    外，更正及補充如下：
  ㈠事實部分：起訴書犯罪事實欄一、㈢關於被告張正偉竊盜告訴
    人林永和車內財物及盜刷告訴人林永和信用卡等犯罪事實之
    記載，應更正為「張正偉與張明宗（業經本院以110年度審
    訴字第656號另案判處罪刑在案）共同意圖為自己不法之所
    有，基於竊盜之犯意聯絡，於109年10月7日5時許，在臺北
    市○○區○○路00號停車場內，見林永和所有之車牌號碼000-00
    00號營業用小客車停放該處，即趁無人看管之際，自路旁撿
    拾石頭，擊破上開車輛右後車窗玻璃（毀損部分未據告訴）
    ，徒手竊取車內之該車行車執照1張，及林永和所有聯邦銀
    行信用卡2張（卡號0000000000000000、0000000000000000
    ，下稱聯邦銀行信用卡）得手，旋即逃離現場。張正偉與張
    明宗竊得上開信用卡2張後，復再共同意圖為自己不法之所
    有，基於詐欺及偽造文書之犯意聯絡，分別於如（本判決）
    附表二編號3、5、6、7所示之時間，由張正偉持如附表二編
    號3、5、6、7所示之信用卡，向如附表二編號3、5、6、7所
    示之特約商店店員，佯以其係有權使用該信用卡之人，而盜
    刷如附表二編號3、5、6、7所示之金額購買遊戲點數卡，並
    在如附表二編號3、5、6、7號所示信用卡簽帳單上偽簽「林
    永和」之署名後，交付該等特約商店店員而為行使；另共同
    意圖為自己不法之所有，基於詐欺之犯意聯絡，分別於如附
    表二編號1、2、4、8至13號所示之時間，由張正偉持如附表
    二編號1、2、4、8至13所示之信用卡，向如附表二編號1、2
    、4、8至13所示之特約商店店員，佯以其係有權使用該信用
    卡之人，而盜刷如附表1、2、4、8至13所示之金額（小額交
    易而免簽名）購買遊戲點數卡，致如附表二各編號所示之各
    該商店店員陷於錯誤，誤信張正偉係該信用卡之合法持卡人
    ，而交付如附表二各編號所示金額之商品予張正偉，再與張
    明宗朋分所購得商品，足生損害於林永和、聯邦銀行對於持
    卡人帳務管理之正確性。嗣林永和發現遭竊且信用卡遭盜刷
    ，而報警循線查獲」。
  ㈡證據部分：⒈被告張正偉於準備程序中之自白（見本院卷第24
    6頁）。⒉聯邦銀行110年7月30日聯銀信卡字第1100015439號
    函及檢附之信用卡交易簽單影本資料12紙（見本院卷第81至
    105頁）。⒊本院110年度審訴字第656號刑事判決。
三、論罪科刑：
  ㈠核被告張正偉就附表一編號1至7所為，均係犯刑法第320條第
    1項之竊盜罪；就附表二編號1、2、4、8至13所為，均係犯
    刑法第339條第1項之詐欺取財罪；就附表二編號3、5至7所
    為，則均係犯刑法第216條、第210條之行使偽造私文書罪及
    同法第339條第1項之詐欺取財罪。
  ㈡被告就附表一編號3 及附表二各編號之犯行，與另案被告張
    明宗有犯意聯絡及行為分擔，均為共同正犯。
  ㈢又被告於附表二編號3 、5 至7 所載各次共同盜刷信用卡犯
    行時，在信用卡消費簽帳單上偽造署押（即簽名）之行為，
    係偽造私文書之部分行為；被告偽造私文書後復持以行使，
    其偽造私文書之低度行為復為行使偽造私文書之高度行為所
    吸收，均不另論罪。再被告上開盜刷信用卡並於簽帳單上偽
    造「林永和」署押之犯行，係以一冒用告訴人林永和名義刷
    卡消費之行為，同時觸犯行使偽造私文書及詐欺取財罪2罪
    名，為想像競合犯，各應依刑法第55條之規定，從一重之行
    使偽造私文書罪處斷。　
  ㈣被告於如附表一各編號所為之犯行，犯意各別、行為先後有
    別，自應分論併罰。又被告於附表二編號12、13所示共同盜
    刷告訴人林永和信用卡各2 次、3次之犯行，各均係基於單
    一犯罪決意，時間緊接，犯罪方法、犯罪地點均相同，侵害
    同一法益，依一般社會健全觀念，在時間差距上均難以強行
    分開，在刑法評價上，應均視為數個舉動之接續施行，合為
    包括之一行為予以評價，較為合理，應均屬接續犯。至被告
    其餘共同盜刷如附表二編號1 至11所示各罪刷卡消費之特約
    商店均不同，受侵害法益主體並非同一，再參以於不同特約
    商店間各次盜刷行為皆具有獨立性，且盜刷態樣或盜刷之信
    用卡均有不同，而得與其他次盜刷行為予以區分，依一般社
    會健全觀念，並無在時間差距上，難以強行分開之情形，無
    從論以接續犯，是認其所犯該等犯行，犯意各別，行為互殊
    ，亦應予分論併罰。公訴意旨認被告如附表二各編號所示之
    犯行，應全部論以接續犯一罪之關係，容有誤會，附此敘明
    。
  ㈤另被告前因施用毒品案件，經臺灣臺北地方法院以108年度審
    簡字第1362號判處有期徒刑6月，上訴後，由同法院合議庭
    以108年度審簡上字第252號判決駁回上訴而確定，並於109
    年9月10日執行完畢，此有臺灣高等法院被告前案紀錄表附
    卷可按，其於受有期徒刑執行完畢後，5年以內故意再犯本
    件有期徒刑以上之罪，均為累犯，參酌司法院大法官釋字第
    775號解釋意旨，本院認為就被告本案所犯之罪，尚無因加
    重最輕本刑而生刑罰逾其罪責之情，即均應依刑法第47條第
    1項之規定，加重其刑。
  ㈥爰以行為人之責任為基礎，並審酌被告不思正當工作以獲取
    財物，反以竊盜手段不勞而獲，其觀念偏差，有待矯治，並
    衡酌其行竊財物得手與否、所竊取財物之價值高低、以石頭
    、磚塊砸毀車窗玻璃或徒手行竊方式，併酌以被告盜刷他人
    信用卡並偽造簽帳單署押而詐欺取財，顯然欠缺尊重他人財
    產權觀念，足以生損害於被害人及有害金融秩序，所為殊值
    非難，惟兼考量被告犯後坦認全部犯行之態度，及其前已有
    多次竊盜犯罪科刑紀錄，有上開前案紀錄表可考，而仍再為
    本件竊盜、詐欺等犯行，與其自陳國小畢業之智識程度、未
    婚，獨居，入監前從事洗車廠、餐廳領班工作之家庭經濟及
    生活狀況等一切情狀，分別量處如附表一、二各編號主文欄
    所示之刑，併均諭知易科罰金之折算標準，資為懲儆。又本
    院衡酌被告於附表一、二所示之犯行，所侵害法益固非屬於
    同一人，然各該行為均屬竊盜犯罪，罪質同一，行竊、盜刷
    信用卡之情節相仿，數罪對法益侵害之加重效應較低，乃本
    於罪責相當性之要求，就整體犯罪之非難評價、各行為彼此
    間之偶發性、各行為所侵害法益之專屬性或同一性予以綜合
    判斷，及斟酌被告犯罪行為之不法與罪責程度、對其施以矯
    正之必要性，乃就前揭對被告量處之各該宣告刑，定其應執
    行之刑如主文所示，併諭知易科罰金之折算標準。
四、關於沒收部分：
  ㈠按犯罪所得，屬於犯罪行為人者，沒收之；犯罪所得之沒收
    ，於全部或一部不能沒收或不宜執行沒收時，追徵其價額，
    刑法第38條之1第1項前段、第3項固有明文。惟犯罪所得已
    實際合法發還被害人者，不予宣告沒收或追徵；宣告犯罪所
    得之沒收或追徵，有過苛之虞、欠缺刑法上之重要性、犯罪
    所得價值低微，或為維持受宣告人生活條件之必要者，得不
    宣告或酌減之，同法第38條之1第5項、第38條之2第2項亦有
    規定甚明。又共同正犯犯罪所得之沒收、追徵，應就各人所
    分得之數為之。所謂各人「所分得」之數，係指各人「對犯
    罪所得有事實上之處分權限」而言。因此，若共同正犯各成
    員內部間，對於犯罪所得分配明確時，應依各人實際所得宣
    告沒收；若共同正犯對犯罪所得無處分權限，與其他成員亦
    無事實上之共同處分權限者，自不予諭知沒收；然若共同正
    犯對於犯罪所得享有共同處分權限時，如彼此間分配狀況未
    臻具體或明確，自應負共同沒收之責。所稱負共同沒收之責
    ，參照民法第271條「數人負同一債務，而其給付可分者，
    除法律另有規定或契約另有訂定外，應各平均分擔之」、民
    事訴訟法第85條第1項前段「共同訴訟人，按其人數，平均
    分擔訴訟費用」等規定之法理，即係平均分擔之意。又共同
    正犯各人有無犯罪所得、所得數額各若干、對犯罪所得有無
    處分權等，因非犯罪事實有無之認定，不適用嚴格證明法則
    ，事實審法院得視具體個案之實際情形，綜合卷證資料及調
    查結果，依自由證明程序釋明其合理之依據而為認定（最高
    法院106年度台上字第3111號判決參照）。
  ㈡本件如附表一編號1、2即起訴書犯罪事實欄一、㈠、㈡「失竊
    財物」欄所示之機車各1輛，為被告張正偉該2次竊盜犯罪所
    得，既已分別實際合法發還告訴人王姮、陳樂軒，除據告訴
    人王姮於警詢陳明屬實（見偵740卷第13頁）外，並有臺北
    市政府警察局車輛尋獲電腦輸入單（同上卷第17頁）、新北
    市政府警察局中和分局刑案現場勘察報告（見偵緝569卷第7
    至10頁）附卷可按，即應依刑法第38條之1第5項之規定，均
    不予宣告沒收或追徵。
  ㈢又被告於附表一編號3所示部分，與另案被告張明宗共同竊得
    告訴人林永和所有之聯邦銀行信用卡2張、行車執照1張，固
    均屬被告該次竊盜犯行之犯罪所得，然查該等物品均未扣案
    ，而被告於警詢供稱：2張信用卡在盜刷完後，在路上排水
    溝就丟掉了（見偵18666卷第12頁）等語，且衡酌上開卡片
    及執照均屬個人專屬物品或價值非高，若遺失或遭竊，均得
    以註銷、掛失並補發，則原卡片及執照已失其功用，如對上
    開物品宣告沒收或追徵，實欠缺刑法上之重要性，爰依刑法
    第38條之2第2項規定，均不予宣告沒收或追徵。
  ㈣再被告所竊得如附表一編號4至7即起訴書犯罪事實欄一、㈣至
    ㈦「失竊財物」欄所示之各該物品，核屬其本案各該次犯行
    之犯罪所得，雖均未扣案，然該等物品既無實際合法發還告
    訴人或被害人，或有已實際賠償告訴人或被害人之情形，自
    應依刑法第38條之1第1項前段之規定，均予宣告沒收，併依
    同條第3項之規定，諭知於全部或一部不能沒收或不宜執行
    沒收時，追徵其價額。
  ㈤另查被告於附表二各編號所示部分，與另案被告張明宗共同
    盜刷如附表二各編號「盜刷金額」欄所示之遊戲點數卡等物
    品，雖均未扣案，惟既屬其各該次犯行之犯罪所得，且據被
    告於警詢供稱：獲利兩人對半分（見偵18666卷第12頁）等
    語，則為達澈底剝奪犯罪行為人之實際犯罪所得之立法目的
    ，自應認被告與另案被告張明宗就此部分犯罪所得，具有事
    實上之共同支配關係，享有共同處分權限，併酌以上開遊戲
    點數卡業經儲值使用均已不復存在而無從沒收，故應依刑法
    第38條之1第3項規定，於被告各該次罪刑項下，逕與張明宗
    共同追徵其價額。
  ㈥至被告於附表二編號3、5至7所示部分，與另案被告張明宗共
    同盜刷信用卡而偽造之簽帳單共4 張，雖均係供其本案詐欺
    取財、行使偽造私文書等犯罪所用之物，惟既經人提交消費
    店家收執存查而為行使，已屬於各該商店所有，並非被告或
    共犯張明宗所有之物，固無從宣告沒收或追徵。然被告共同
    盜刷信用卡，而於各該簽帳單「持卡人簽名」欄上，所偽簽
    之「林永和」署名共4 枚，既均屬偽造，則應依刑法第219
    條之規定，不問屬於犯人與否，均於被告各該次罪刑項下予
    以宣告沒收。
據上論結，應依刑事訴訟法第273條之1第1項、第284條之1、第2
99條第1項前段、第310條之2、第454條，刑法第320條第1項、第
210條、第216條、第339條第1項、第28條、第55條、第47條第1
項、第41條第1項前段、第8項、第219條、第51條第5款、第38條
之1第1項前段、第3項、第5項、第38條之2第2項，刑法施行法第
1條之1第1項，判決如主文。
本案經檢察官白忠志提起公訴，檢察官余秉甄到庭執行職務。
中　　華　　民　　國　 110　　年　　10　　月　　28　　日
                  刑事第九庭法  官  李冠宜
以上正本證明與原本無異。
如不服本判決應於收受送達後20日內向本院提出上訴書狀，並應
敘述具體理由。其未敘述上訴理由者，應於上訴期間屆滿後20日
內向本院補提理由書（均須按他造當事人之人數附繕本) 「切勿
逕送上級法院」。
因疫情而遲誤不變期間，得向法院聲請回復原狀。
                            書記官  杜依玹
中　　華　　民　　國　　110 　年　　10　　月　　29　　日
附錄：本案論罪科刑法條全文
中華民國刑法第320條
意圖為自己或第三人不法之所有，而竊取他人之動產者，為竊盜
罪，處5年以下有期徒刑、拘役或50萬元以下罰金。
意圖為自己或第三人不法之利益，而竊佔他人之不動產者，依前
項之規定處斷。
前二項之未遂犯罰之。
中華民國刑法第339條
意圖為自己或第三人不法之所有，以詐術使人將本人或第三人之
物交付者，處5年以下有期徒刑、拘役或科或併科50萬元以下罰
金。
以前項方法得財產上不法之利益或使第三人得之者，亦同。
前二項之未遂犯罰之。
中華民國刑法第210條
偽造、變造私文書，足以生損害於公眾或他人者，處5年以下有
期徒刑。
中華民國刑法第216條
行使第210條至第215條之文書者，依偽造、變造文書或登載不實
事項或使登載不實事項之規定處斷。
中華民國刑法第210條
（偽造變造私文書罪）
偽造、變造私文書，足以生損害於公眾或他人者，處5年以下有
期徒刑。
中華民國刑法第55條
（想像競合犯）
一行為而觸犯數罪名者，從一重處斷。但不得科以較輕罪名所定
最輕本刑以下之刑。
附表一：
編號 犯罪事實 主    文 1 起訴書犯罪事實欄一、㈠所示部分 張正偉犯竊盜罪，累犯，處有期徒刑貳月，如易科罰金，以新臺幣壹仟元折算壹日。 2 起訴書犯罪事實欄一、㈡所示部分 張正偉犯竊盜罪，累犯，處有期徒刑貳月，如易科罰金，以新臺幣壹仟元折算壹日。 3 事實及理由欄二、㈠事實部分即起訴書犯罪事實欄一、㈢所示竊盜林永和車內財物部分 張正偉共同犯竊盜罪，累犯，處有期徒刑肆月，如易科罰金，以新臺幣壹仟元折算壹日。 4 起訴書犯罪事實欄一、㈣所示部分 張正偉犯竊盜罪，累犯，處有期徒刑參月，如易科罰金，以新臺幣壹仟元折算壹日。未扣案之犯罪所得電瓶壹個沒收，於全部或一部不能沒收或不宜執行沒收時，追徵其價額。 5 起訴書犯罪事實欄一、㈤所示部分 張正偉犯竊盜罪，累犯，處有期徒刑參月，如易科罰金，以新臺幣壹仟元折算壹日。未扣案之犯罪所得行動電源壹個、IPhone耳機壹組、IPhone充電線壹條均沒收，於全部或一部不能沒收或不宜執行沒收時，追徵其價額。 6 起訴書犯罪事實欄一、㈥所示部分 張正偉犯竊盜罪，累犯，處有期徒刑參月，如易科罰金，以新臺幣壹仟元折算壹日。未扣案之犯罪所得現金新臺幣壹仟伍佰元沒收，於全部或一部不能沒收或不宜執行沒收時，追徵其價額。 7 起訴書犯罪事實欄一、㈦所示部分 張正偉犯竊盜罪，累犯，處有期徒刑貳月，如易科罰金，以新臺幣壹仟元折算壹日。未扣案之犯罪所得現金新臺幣壹佰元沒收，於全部或一部不能沒收或不宜執行沒收時，追徵其價額。 
附表二：（事實及理由欄二、㈠事實部分即起訴書犯罪事實欄
         一、㈢所示盜刷信用卡部分）
編號 告訴人 盜刷時間 盜刷地點 盜刷方式 盜刷金額（新臺幣） 盜刷信用卡卡號 主        文  1 林永和 109 年10月7 日5時26分許 統一超商雙全店（臺北市○○區○○路000 號、000 號） 小額刷卡無須簽名之方式盜刷 50元 聯邦銀行卡號0000000000000000號信用卡 張正偉共同犯詐欺取財罪，累犯，處有期徒刑參月，如易科罰金，以新臺幣壹仟元折算壹日。未扣案之犯罪所得遊戲點數卡壹張（價值新臺幣伍拾元），與張明宗共同追徵其價額。  2 林永和 109 年10月7 日5時32分許 統一超商政戰店（臺北市○○區○○○路○段00號、00號） 小額刷卡無須簽名之方式盜刷 2,900元 同上 張正偉共同犯詐欺取財罪，累犯，處有期徒刑肆月，如易科罰金，以新臺幣壹仟元折算壹日。未扣案之犯罪所得遊戲點數卡壹張（價值新臺幣貳仟玖佰元），與張明宗共同追徵其價額。  3 林永和 109 年10月7 日5時47分許 萊爾富超商北市奇岩店（臺北市○○區○○○路0 段0號、0 號） 於簽帳單之持卡人簽名欄位上，偽造「林永和」之署押簽名1 枚，而偽造不實之簽帳單，再將前開偽造之簽帳單交付該特約商店員工而行使之。 6,000元 同上 張正偉共同犯行使偽造私文書罪，累犯，處有期徒刑伍月，如易科罰金，以新臺幣壹仟元折算壹日。偽造之信用卡消費簽帳單上「林永和」署押壹枚沒收。未扣案之犯罪所得遊戲點數卡壹張（價值新臺幣陸仟元），與張明宗共同追徵其價額。  4 林永和 109 年10月7 日5時50分許 全家超商中央南路店（臺北市○○區○○○路0 段00號0 樓） 小額刷卡無須簽名之方式盜刷 3,000元 同上 張正偉共同犯詐欺取財罪，累犯，處有期徒刑肆月，如易科罰金，以新臺幣壹仟元折算壹日。未扣案之犯罪所得遊戲點數卡壹張（價值新臺幣參仟元），與張明宗共同追徵其價額。  5 林永和 109 年10月7 日5時53分許 統一超商福灜店（臺北市○○區○○街0段000 號0樓） 於簽帳單之持卡人簽名欄位上，偽造「林永和」之署押簽名1 枚，而偽造不實之簽帳單，再將前開偽造之簽帳單交付該特約商店員工而行使之。 6,000元 同上 張正偉共同犯行使偽造私文書罪，累犯，處有期徒刑伍月，如易科罰金，以新臺幣壹仟元折算壹日。偽造之信用卡消費簽帳單上「林永和」署押壹枚沒收。未扣案之犯罪所得遊戲點數卡壹張（價值新臺幣陸仟元），與張明宗共同追徵其價額。  6 林永和 109 年10月7 日5時58分許 統一超商安遠店（臺北市○○區○○○路000 號） 於簽帳單之持卡人簽名欄位上，偽造「林永和」之署押簽名1 枚，而偽造不實之簽帳單，再將前開偽造之簽帳單交付該特約商店員工而行使之。 6,000元 同上 張正偉共同犯行使偽造私文書罪，累犯，處有期徒刑伍月，如易科罰金，以新臺幣壹仟元折算壹日。偽造之信用卡消費簽帳單上「林永和」署押壹枚沒收。未扣案之犯罪所得遊戲點數卡壹張（價值新臺幣陸仟元），與張明宗共同追徵其價額。  7 林永和 109 年10月7 日6時2 分許 統一超商福致店（臺北市○○區○○○路0 段00號、00號0 樓） 於簽帳單之持卡人簽名欄位上，偽造「林永和」之署押簽名1 枚，而偽造不實之簽帳單，再將前開偽造之簽帳單交付該特約商店員工而行使之。 6,000元 同上 張正偉共同犯行使偽造私文書罪，累犯，處有期徒刑伍月，如易科罰金，以新臺幣壹仟元折算壹日。偽造之信用卡消費簽帳單上「林永和」署押壹枚沒收。未扣案之犯罪所得遊戲點數卡壹張（價值新臺幣陸仟元），與張明宗共同追徵其價額。  8 林永和 109 年10月7 日6時7 分許 統一超商百齡店（臺北市○○區○○路 0段00號） 小額刷卡無須簽名之方式盜刷 3,000元 同上 張正偉共同犯詐欺取財罪，累犯，處有期徒刑肆月，如易科罰金，以新臺幣壹仟元折算壹日。未扣案之犯罪所得遊戲點數卡壹張（價值新臺幣參仟元），與張明宗共同追徵其價額。  9 林永和 109 年10月7 日6時18分許 統一超商福氣店（臺北市○○區○○○路0 段000 號、0 00號0 樓） 小額刷卡無須簽名之方式盜刷 3,000元 同上 張正偉共同犯詐欺取財罪，累犯，處有期徒刑肆月，如易科罰金，以新臺幣壹仟元折算壹日。未扣案之犯罪所得遊戲點數卡壹張（價值新臺幣參仟元），與張明宗共同追徵其價額。  10 林永和 109 年10月7 日6時25分許 統一超商川詠山店（新北市○○區○○路000 號） 小額刷卡無須簽名之方式盜刷 3,000元 同上 張正偉共同犯詐欺取財罪，累犯，處有期徒刑肆月，如易科罰金，以新臺幣壹仟元折算壹日。未扣案之犯罪所得遊戲點數卡壹張（價值新臺幣參仟元），與張明宗共同追徵其價額。  11 林永和 109 年10月7 日6時29分許 統一超商集德店（新北市○○區○○路000 號0 樓 小額刷卡無須簽名之方式盜刷 3,000元 同上 張正偉共同犯詐欺取財罪，累犯，處有期徒刑肆月，如易科罰金，以新臺幣壹仟元折算壹日。未扣案之犯罪所得遊戲點數卡壹張（價值新臺幣參仟元），與張明宗共同追徵其價額。  12 林永和 109 年10月7 日6時42分許 統一超商日揚店（新北市○○區○○○路00○0 ○00○0 ○00○0 號0 樓） 不詳 5,900元 聯邦銀行卡號0000000000000000號信用卡 張正偉共同犯詐欺取財罪，累犯，處有期徒刑伍月，如易科罰金，以新臺幣壹仟元折算壹日。未扣案之犯罪所得遊戲點數卡貳張（價值新臺幣伍仟玖佰元、伍仟玖佰元），與張明宗共同追徵其價額。    109 年10月7 日6時43分許 同上 不詳 5,900元 同上   13 林永和 109 年10月7 日6時43分許 統一超商日揚店（新北市○○區○○○路00○0 ○00○0 ○00○0 號0 樓） 不詳 6,000元 聯邦銀行卡號0000000000000000號信用卡 張正偉共同犯詐欺取財罪，累犯，處有期徒刑伍月，如易科罰金，以新臺幣壹仟元折算壹日。未扣案之犯罪所得遊戲點數卡參張（價值新臺幣陸仟元、陸仟元、參仟元），與張明宗共同追徵其價額。    109 年10月7 日6時44分許 同上 不詳 6,000元 同上     109 年10月7 日6時44分許 同上 小額刷卡無須簽名之方式盜刷 3,000元 同上